臺灣高雄地方法院刑事判決　　　　　　　94年度訴字第3423號
公　訴　人　臺灣高雄地方法院檢察署檢察官
被　　　告　乙○○
上列被告因違反毒品危害防制條例案件，經檢察官提起公訴（94
年度毒偵字第6714號）及移送併辦（94年度毒偵字第7160、7168
號），被告於本院準備程序為有罪之陳述，經合議庭裁定由受命
法官依簡式審判程序獨任審理，判決如下：
    主  文
乙○○連續施用第一級毒品，累犯，處有期徒刑拾壹月，扣案之
第一級毒品海洛因參拾包（合計淨重拾柒點肆柒公克，空包裝重
玖點陸陸公克）沒收銷燬之；又連續施用第二級毒品，累犯，處
有期徒刑伍月；應執行有期徒刑壹年貳月，扣案之第一級毒品海
洛因參拾包（合計淨重拾柒點肆柒公克，空包裝重玖點陸陸公克
），均沒收銷燬之。
    事  實
一、乙○○前因違反毒品危害防制條例案件，經法院判處有期徒
    刑10月確定，於民國93年11月4 日縮刑期滿執行完畢；又因
    施用毒品案件，經送強制戒治後，於89年10月31日停止戒治
    釋放、所餘期間付保護管束，復於90年4 月30日保護管束期
    滿未經撤銷視為執行完畢。詎仍不知悔改，復基於施用第一
    級毒品海洛因、第二級毒品甲基安非他命之概括犯意，自94
    年3 月間某日起至94年8 月11日上午11時許止（不含受公權
    力拘束之時間），連續在其姪顏慶安於高雄市○○區○○街
    13 之2號5 樓之5 住處、同市前鎮區光華夜市○○○○路附
    近之公共廁所內等處，以將第一級毒品海洛因放入針筒摻水
    注射身體，及將第二級毒品甲基安非他命以玻璃球吸食器燃
    燒加熱之方式，施用第一級毒品海洛因、第二級毒品甲基安
    非他命（起訴書誤載為安非他命）多次，嗣先後於：(1)94年
    8 月5 日下午4 時許，為警在前開顏慶安住處內查獲，並當
    場扣得第一級毒品海洛因28包（合計淨重14.81 公克，空包
    裝重9.13公克）；(2)94年8 月7 日下午4 時50分許，為警在
    同市○○區○○路與明星街口，並當場扣得第一級毒品海洛
    因1 包（淨重1.79公克，空包裝重0.24公克）；(3)94年8 月
    11日上午11時27分許，為警在同市苓雅區○○○路100 巷13
    號前查獲，並當場扣得第一級毒品海洛因1 包（淨重0.87公
    克，空包裝重0.29公克）。
二、案經高雄市政府警察局保安警察大隊移請臺灣高雄地方法院
    檢察署檢察官偵查起訴及移送併辦。
    理  由
一、本件被告乙○○所犯為死刑、無期徒刑或最輕本刑為3 年以
    上有期徒刑以外之罪，其於準備程序中就被訴犯罪事實，為
    有罪之陳述，經法官告知簡式審判程序之旨，並聽取當事人
    之意見後，依刑事訴訟法第273 條之1 第1 項規定，裁定由
    受命法官獨任進行簡式審判程序，合先指明。
二、上開犯罪事實，業據被告於本院審理時坦承不諱，且其為警
    查獲時所採集之尿液，經送高雄市立凱旋醫院檢驗結果，均
    呈現嗎啡及甲基安非他命陽性反應，有該院94年8 月22日A0
    0000000 號、94年8 月15日A00000000 號、94年8 月22日A0
    0000000 號濫用藥物尿液檢驗報告暨尿液編號對照表共3 份
    附卷可按；另扣案之白色粉末共30包經送請法務部調查局檢
    驗結果，均含第一級毒品海洛因成分（合計淨重17.47 公克
    ，空包裝重9.66公克），有該局94年10月18日調科壹字第22
    0021263 號、94年10月14日調科壹字第220021212 號、94年
    10月24日調科壹字第220021216 號鑑定通知書共3 份在卷可
    稽，足見被告之自白與事實相符，其於前揭時地連續施用第
    一級毒品海洛因、第二級毒品甲基安非他命多次之犯行，均
    堪以認定。又被告前因施用毒品案件，經送強制戒治後，於
    89年10月31日停止戒治釋放、所餘期間付保護管束，復於90
    年4 月30日保護管束期滿未經撤銷視為執行完畢乙情，有卷
    附臺灣高等法院被告前案紀錄表1 份可佐。從而，被告於強
    制戒治執行完畢釋放後，5 年內再犯毒品危害防制條例第10
    條第1 、2 項之施用第一、二級毒品罪，洵堪認定，本件事
    證明確，應依法論科。
三、核被告所為，係犯該條例第10條第1 項之施用第一級毒品罪
    及同條第2 項之施用第二級毒品罪。被告為施用而持有第一
    級毒品海洛因、第二級毒品甲基安非他命，其持有之低度行
    為俱應為施用之高度行為所吸收，均不另論罪。其先後多次
    施用第一級毒品海洛因、第二級毒品甲基安非他命之犯行，
    時間緊接，觸犯構成要件相同之罪名，顯係基於概括犯意反
    覆為之，應分別依連續犯之規定，論以一罪，並加重其刑。
    被告自94年8 月間某時起至同年8 月7 日下午3 時許之施用
    第一級毒品海洛因，及於94年8 月7 日下午4 時50分許回溯
    96小時內某時之施用第二級毒品甲基安非他命以外之施用第
    一級毒品海洛因、第二級毒品甲基安非他命犯行，雖未據起
    訴，惟各該部分與已起訴者，既有連續犯之裁判上一罪關係
    ，自為起訴效力所及，本院自得併予審理，附此敘明。被告
    所犯上開2 罪間，犯意各別、行為互殊，觸犯構成要件相異
    之罪名，自應分論併罰。又被告曾因違反毒品危害防制條例
    案件，經法院判處有期徒刑10月確定，於93年11月4 日縮刑
    期滿執行完畢一節，有臺灣高等法院被告前案紀錄表1 份在
    卷可按，其於有期徒刑執行完畢後，5 年內再犯本件有期徒
    刑以上之罪，為累犯，俱應依刑法第47條之規定加重其刑，
    並均遞加之。
四、審酌被告因施用毒品經強制戒治及刑之執行後，猶仍一再施
    用毒品，顯然欠缺戒除毒癮之決心，惟念被告之施用毒品行
    為，乃屬對其自身健康之戕害行為，對社會所造成之損害尚
    非直接，及被告施用毒品期間之久暫等一切情狀，爰分別量
    處如主文所示之刑，並定其應執行之刑。扣案之白色粉末共
    30包（合計淨重17.47 公克，空包裝重9.66公克）經送驗結
    果，均含第一級毒品海洛因成分，而包裝袋與其上殘留之毒
    品，已難以分析剝離，應依毒品危害防制條例第18條第1 項
    前段規定，不問屬於犯人與否，均沒收銷燬之，而送鑑耗損
    之海洛因，既已滅失，自無庸再予宣告沒收銷燬之必要。
據上論斷，應依刑事訴訟法第273 條之1 第1 項、第299 條第1
項前段，毒品危害防制條例第10條第1 項、第2 項、第18條第1
項前段，刑法第11條、第56條、第47條、第51條第5 款，判決如
主文。
本案經檢察官甲○○到庭執行職務。
中　　華　　民　　國　　94　　年　　12　　月　　9 　　日
                  刑事第十庭  法　官  莊珮吟
以上正本證明與原本無異。
如不服本判決，應於判決送達後10日內，向本院提出上訴狀。
中　　華　　民　　國　　94　　年　　12　　月　　9 　　日
                              書記官  蔡妮君
附錄本案所犯法條：
《毒品危害防制條例第10條、第1、2項》
施用第一級毒品者，處 6 月以上 5 年以下有期徒刑。
施用第二級毒品者，處 3 年以下有期徒刑。
